Inventaris van het archief van de Gouverneur-Generaal der Nederlandse West-Indische Bezittingen, (1814) 1828-1845 (1846)
Nationaal Archief, Den Haag
- ALGEMENE SECRETARIE 1828-1832; GOUVERNEMENTSSECRETARIE 1833-1845, 1
  - Algemeen, 1.1
    - Inventaris van stukken tot de gouvernementsarchieven en van meubelen enz. tot de gouvernementssecretarie behorende., ongedateerd (ca. 1839); 602; 1 stuk
    - Inventarissen van het archief en het meubilair op het bureau van de procureur-generaal tevens advocaat-fiscaal, 1840; het archief van de voormalige raad-fiscaal, ongedateerd, 1829; het commissariaat van politie, ongedateerd; de tot het piket der justitie behorende goederen, ongedateerd; de stukken behorende tot de betrekking van ijkmeester, ongedateerd, ca. 1840; de stukken in de gevangenenkamers in het fort Zeelandia, ongedateerd; de gebouwen enz. behorende tot de landsgrond Boniface, met een naamlijst der slaven, 1835; de registers enz. van het kantoor der registratie van slaven, ongedateerd, ca. 1840; overtuigingsstukken en gedeponeerde voorwerpen, ongedateerd, ca. 1839, merendeels afschriften., 1829-1840; 603; 1 omslag
      Gemerkt: 'Zijne Excellentie de gouverneur-generaal'.
  - West-Indische bezittingen in het algemeen, 1.2
    - Besluiten van de gouverneur-generaal tot uitvoering van verschillende bepalingen van de regeringsreglementen, concepten., 1828; 604; 1 omslag
    - Stukken betreffende het neerleggen van de regering door de koning ten behoeve van zijn zoon koning Willem II en de bekendmaking daarvan., 1840; 605; 1 dossier
    - Processen-verbaal van eedsaflegging in handen van de gouverneur-generaal, door personen benoemd als rechter of arbiter in het Gemengd Gerechtshof tot wering van de slavenhandel, gevestigd in Suriname., 1835-1841; 606; 1 omslag
    - Briefwisseling tussen de gouverneur-generaal en de Engelse commissarissen bij het Gemengd Gerechtshof tot wering van de slavenhandel, over de volledige invrijheidstelling der negers afkomstig van de brik 'the Snow of hos Nuevos', gewaarmerkte afschriften., 1841-1842; 607; 1 dossier
    - Kopie-memorie van de gouverneur-generaal, met ophelderingen over het algemeen reglement op de behandeling der slaven in de Nederlandse West-Indische bezittingen, 1829, en andere stukken, rakende verschillende zaken, 1830-1844., 1829-1844; 608; 1 pak
    - Proces-verbaal van een conferentie te Paramaribo gehouden door de gouverneur a.i. met enige hoofdambtenaren omtrent de uitvoering en afkondiging der Koninklijke Besluiten van 14 mei 1845 nr. 43, 15 juni 1845 nr. 48 en 29 mei 1845 nr. 7, in verband staande met de administratieve afscheiding der kolonie Suriname van de overige Nederlandse West-Indische bezittingen. 1845 aug. 27, minuut., 609; 1 stuk
    - Processen-verbaal van de conferenties gehouden te Paramaribo door de gouverneur a.i. met enige hoofdambtenaren, over de uitvoering van het Koninklijk Besluit van 29 mei 1845 nr. 7, betreffende het uit de omloop trekken van Surinaams bankpapier en afgeven van wissels op het Departement van Koloniën., 1845 aug. 18 - sep. 11; 610; 1 omslag
    - Register van eden voor de gouverneur-generaal, de leden van de koloniale raad en andere autoriteiten en commissies. negentiende eeuw., ongedateerd; 611; 1 deel
      Van aantekeningen voorzien.
    - Nota van n.n. betreffende de toestand van Demerary en Essequebo, met bijlage, ca. 1830, alfabetische index op ingekomen verzoeken, negentiende eeuw, fragment., ongedateerd; 612; 1 omslag
    - Resten van stukken van allerlei aard in gehavende toestand., 613; 1 omslag
  - Suriname, 1.3
    - Stukken betreffende een onderzoek in de kas van de boekhouder-kassier ter secretarie van Suriname., 1828; 614; 1 dossier
    - Stukken betreffende de rangschikking der civiele ambtenaren in Suriname., 1828; 615; 1 dossier
    - Stukken betreffende de ontvangst en verantwoording van gelden door de wees- en boedelkamer te Paramaribo., 1814-1829; 616; 1 dossier
    - Stukken betreffende het ontslag van A.A. Boers, registrator der slaven in Suriname en zijn vertrek uit die kolonie. 1830, met correspondentie van-, aan-, en over hem sedert 1819., 1819-1830; 617; 1 dossier
      Bij besluit van de gouverneur-generaal der West-Indische bezittingen van 29 december 1828, werd een instructie voor de registrator der slaven vastgesteld.
    - Stukken betreffende de boedel van Eduard Conolly, overleden te Paramaribo, 1834; met stukken van voorafgaande jaren., 1834 en ongedateerd; 618; 1 dossier
    - Stukken betreffende het geschil tussen Salomon de la Parra aan de ene en mr. G.A. van der Mee en F.W. Horstmann aan de andere zijde, over slaven op de plantages 'De twee kinderen' en 'Hannover'., 1832-1836; 619; 1 dossier
    - Proces-verbaal der bijeenkomst van de commissie, benoemd bij besluit van de gouverneur-generaal d.d. 11 februari 1837 nr. 164/144, gewijzigd bij dat van 20e daaraanvolgend nr. 211/186, om te adviseren over de intrekking van enige militaire posten in Suriname., 1837 mrt. 22; 620; 1 stuk
    - Opgaven van nieuw-gebouwde en herbouwde huizen te Paramaribo in de jaren 1834-1836, opgemaakt door de wijkmeesters., 1837 aug.; 621; 1 omslag
    - Register van taxatie der huurwaarde van huizen en erven te Paramaribo, met rapport der commissie van die taxatie., 1837 okt. 5; 622; 1 deel
    - 'Algemeen register'. Register met aantekeningen betreffende afgegeven scheepspassen, vertrokken passagiers, certificaten, 'permitten', legalisaties, visserspassen en zeebrieven, ongedateerd., 1838; 623; 1 deel
    - Alfabetische naamlijst van personen die tot 'straatvoogd' over slavenkinderen zijn benoemd., 1825-1840; 624; 1 deel
    - Stukken betreffende de 'Geoctroyeerde Surinaamsche Mineraalcompagnie resideerende te Amsterdam' en de houtgrond Victoria., 1832-1842; 625; 1 dossier
    - Contracten betreffende het herstellen en bouwen van lokalen enz. ten behoeve der wees- en boedelkamer te Paramaribo, gelijktijdige afschriften., 1842; 626; 1 dossier
    - Stukken betreffende klachten over de toestand van en het pad langs het kanaal van Wanica., 1843; 627; 1 dossier
    - Stukken betreffende een reglement voor de wees- en boedelkamer in Suriname., 1844; 628; 1 dossier
    - Stukken betreffende de verkoop door J.F. de Fréderici c.s. van de verlaten plantage 'Bel à soir' gelegen in de Pauluskreek aan A. van Gelder., 1845; 629; 1 dossier
      Hierbij twee getekende kaartjes.
    - Lijsten met aantekeningen betreffende uitgaven ten behoeve der kolonie, verdeeld over de verschillende hoofdstukken der koloniale begroting., 1845; 630; 1 pak
    - Berekeningen en andere stukken gediend hebbende voor de samenstelling der begroting van Suriname., 1828-1845; 631; 1 pak
    - Kantbeschikkingen van de gouverneur-generaal, waarbij stukken van allerlei aard, om bericht en raad gezonden worden aan de leden van de koloniale raad, de administrateur der financiën en anderen en met hun daarop of daarbij vermeld bericht zijn teruggezonden., 1843-1845; 632; 1 omslag
    - Kopie-memorie van toelichting bij de begroting der baten en lasten van het algemeen bestuur en het gemeentebestuur voor het jaar 1829 en andere stukken rakende verschillende zaken., 1828-1845; 633; 1 pak
    - 'Oppositieboek'. Register van ingekomen bezwaren tegen het toestaan van zaken van verschillende aard waarvoor vergunning is gevraagd., 1816 apr. 5 - 1846 nov. 3; 634; 1 deel
      Betreft merendeels bezwaren tegen iemands vertrek uit de kolonie.
    - Wijkregisters van personen die woonachtig zijn in de verschillende wijken te Paramaribo, opgemaakt door de wijkmeesters., 1833-1845; 635-698; 64 delen
      Zie voor wijkregisters 1828-1832 het archief van het gemeentebestuur van Suriname, 1.05.11.09, inv.nrs. 58-68.
      - 1833, C, 635
        Zie voor 1833 ook inv.nrs. 651 en 656.
      - 1834, C, 636
      - 1834, D, eerste gedeelte, 637
      - 1834, D, 638
      - 1834, A, 639
      - 1835, B (?), 640
      - 1835, C, 641
      - 1835, D (?), 642
      - 1836, A, 643
      - 1836, B, 644
      - 1837, A, 645
      - 1837, B, 646
      - 1837, C, 647
      - 1837, D, 648
      - 1837, E, 649
      - 1837, F, 650
      - 1833, A, 651
      - 1838, A, 652
      - 1838, B, 653
      - 1838, D, 654
      - 1838, D, 655
      - 1833, D, 656
      - 1838, E, 657
      - 1838, F, 658
      - 1838, Buitenwijk, 659
      - 1838, Buitenwijk, 660
      - 1839, B, 661
      - 1839, D, 662
      - 1839, E, 663
      - 1839, F, 664
      - 1839, Buitenwijk, 665
      - 1840, B, 666
      - 1840, D, 667
      - 1840, E, 668
      - 1840, F, 669
      - 1840, Buitenwijk, 670
      - 1841, A, 671
      - 1841, B, 672
      - 1841, C, 673
      - 1841, D, 674
      - 1841, E, 675
      - 1841, F, 676
      - 1841, Buitenwijk, 677
      - 1842, A, 678
      - 1842, B, 679
      - 1842, C, 680
      - 1842, D, 681
      - 1842, E, 682
      - 1842, F, 683
      - 1842, Buitenwijk, 684
      - 1843, A, 685
      - 1843, E, 686
      - 1843, Buitenwijk, 687
      - 1845, A, 688
      - 1845, B, 689
      - 1845, C, 690
      - 1845, D, 691
      - 1845, D, 692
      - 1845, E, 693
      - 1845, F, 694
      - ?, B, 695
      - 1828, D, eerste gedeelte, 696
        Onvolledige kopie van nr. 697.
      - 1828, D, 697
      - ?, ?, 698
    - Registers van de personen geboren en overleden in de districten Para, Nickerie, Beneden- en Boven Commewijne, Beneden- en Boven Cottica en Boven-Suriname., 1833; 699-718; 20 delen
      - Para. Geboren, 699
      - Para. Geboren, 700
      - Para. Overleden, 701
      - Nickerie. Geboren, 702
      - Nickerie. Geboren, 703
      - Nickerie. Overleden, 704
      - Nickerie. Overleden, 705
      - Beneden-Commewijne. Geboren, 706
      - Beneden-Commewijne. Geboren, 707
      - Beneden-Commewijne. Overleden, 708
      - Beneden-Commewijne. Overleden, 709
      - Boven-Commewijne. Geboren, 710
      - Boven-Commewijne. Geboren, 711
      - Boven-Commewijne. Overleden, 712
      - Boven-Commewijne. Overleden, 713
      - Beneden-Cottica. Geboren, 714
      - Beneden-Cottica. Geboren, 715
      - Beneden-Cottica. Overleden, 716
      - Boven-Cottica en Perica. Geboren, 717
      - Boven-Suriname. Geboren, 718
  - Curaçao en onderhorige eilanden Bonaire en Aruba, 1.4
    - Stukken betreffende het onderzoek naar het schip 'Coradina', binnengekomen te Curaçao, afschriften., 1828; 719; 1 dossier
    - Stukken betreffende de administratie en de toestand van onderscheidene takken van bestuur op Curaçao., 1821-1830; 720; 1 pak
      De stukken zijn genummerd 1-32 en staan vermeld op een bijgevoegde lijst. Enkele stukken hebben de potloodaantekening: 'Voor Z.E. den Gouv.Genl'.
    - Stukken betreffende de heffing van het middel van het klein zegel in Curaçao, Bonaire en Aruba., 1828-1830; 721; 1 dossier
    - Stukken betreffende de manier van procederen in civiele en criminele zaken op Bonaire en Aruba., 1831-1832; 722; 1 dossier
    - Ingekomen brieven van het Departement van Koloniën betreffende de cochenilleteelt te Curaçao, met bijlagen., 1831-1834; 723; 1 dossier
    - Inhoudstafel van de publicaties van het bestuur van Curaçao, 1828 feb. 6 - 1840 sep. 26, met bijlagen, merendeels gedrukte publicaties., 1828-1832, 1828 - 1840; 724; 1 band
    - Rekening der administratie van het gemeentebestuur van Curaçao over het jaar 1829; rekening tussen het Ministerie van Marine en Koloniën met de kolonie Curaçao, 1830, en andere stukken, rakende verschillende zaken., 1830-1840, 1829 - 1840; 725; 1 pak
    - Stukken betreffende het gerechtelijk onderzoek naar de moord gepleegd te Curaçao door de slaaf Francisco op de slavin Cathalina, 1843, gewaarmerkte afschriften., 726; 1 dossier
  - St. Eustatius en Saba, 1.5
    - Stukken betreffende de kaperschoener 'Las Damas Argentinas', onder Buenos Ayrische vlag op de rede van St. Eustatius binnengevallen., 1828; 727; 1 dossier
    - Stukken betreffende de verkoping van de door het gouvernement van St. Eustatius in beslag genomen brik Aurora., 1829; 728; 1 dossier
    - Stukken betreffende de boedel van Johannes de Graaff, in leven gezaghebber van St. Eustatius., 1834; 729; 1 dossier
    - Stukken door de gezaghebber van St. Eustatius en Saba, en de procureur-generaal van Suriname aan de gouverneur-generaal gezonden betreffende publicaties over weggelopen slaven., 1834; 730; 1 dossier
    - Inventaris van stukken over een onderzoek te St. Eustatius omtrent kaperzaken, 1829, en andere stukken, rakende verschillende zaken., 1837-1838, 1829 - 1838; 731; 1 omslag
    - Stukken verleden voor de griffier bij de rechtbank, belast met de notariële praktijk op St. Eustatius, betreffende de boedel De Graaff-Godet., 1835-1840; 732; 1 dossier
  - St. Maarten, 1.6
    - Rekening-courant van St. Maarten met het gouvernement-generaal, 1837-1838, en andere stukken, rakende verschillende zaken., 1832-1842; 733; 1 pak
- BUREAU VAN HET MILITAIR COMMANDEMENT (MILITAIR BUREAU) 1828-1845, 2
  Bij order van de gouverneur-generaal van 13 januari 1845 nr. 18 is o.a. bepaald dat het Militair Bureau met ingang van 16 januari daaraanvolgend zou worden opgeheven en met de gouvernementssecretarie verenigd.
  - Registers van gewaarmerkte gouvernementsorders., 1828-1845; 734-749; 16 delen
    Behalve het eerste deel hebben alle overige een inhoudstafel.
    - 1828 mei 20 - dec. 20, 734
    - 1828 dec. 22 - 1829 sep. 26, 735
    - 1829 sep. 28 - 1831 aug. 15, 736
    - 1831 aug. 16 - 1832 aug. 6, 737
    - 1832 aug. 8 - 1833 mrt. 27, 738
    - 1833 mrt. 28 - sep. 18, 739
    - 1833 sep. 19 - 1834 mei 22, 740
    - 1834 mei 24 - 1835 apr. 22, 741
    - 1835 apr. 23 - 1836 sep. 5, 742
    - 1836 sep. 5 - 1837 mei 31, 743
    - 1837 juni 1 - 1838 nov. 28, 744
    - 1838 dec. 3 - 1839 nov. 7, 745
    - 1839 nov. 12 - 1841 mrt. 31, 746
    - 1841 apr. 1 - 1843 mei 31, 747
    - 1843 juni 1 - 1845 jan. 10, 748
    - 1845 jan. 11 - jan. 14, 749
  - Tafels van de gouvernementsorders., 1828-1845; 750-751; 2 delen
    - 1828 jan. 9 - 1836 dec. 31, 750
    - 1837 jan. 5 - 1845 jan. 13, 751
  - Register van kopie-geheime gouvernementsorders en -correspondentie., 1831 apr. 5 - 1844 nov. 30; 752; 1 deel
  - Register met aantekeningen omtrent verzonden orders, aanschrijvingen en andere stukken., 1839 juli - 1844 okt.; 753; 1 deel
  - Aantekeningen uit de gouvernementsorders., 1828-1832; 754; 1 omslag
  - Ingekomen stukken van de Departementen van Koloniën en van Marine., 1834-1844; 755-765; 11 banden
    Elke band met inhoudstafel.
    - 1834, 755
    - 1835, 756
    - 1836, 757
    - 1837, 758
    - 1838, 759
    - 1839, 760
    - 1840-1841, 761
    - 1841, 762
    - 1842, 763
    - 1843, 764
    - 1844, 765
  - Ingekomen instructies van het Departement van Marine., 1836-1840; 766; 1 band
  - Ingekomen stukken betreffende zaken der marine, gestationeerd in de West-Indische bezittingen en militaire zaken rakende Curaçao, St. Eustatius en Saba., 1828-1833; 767-772; 6 banden
    - 1828 juli - nov., 767
    - 1829, 768
    - 1830, 769
    - 1831, 770
    - 1832, 771
    - 1833, 772
  - Ingekomen stukken van Curaçao., 1834-1844; 773-783; 11 banden
    - 1834, 773
    - 1835, 774
    - 1836, 775
    - 1837, 776
    - 1838, 777
    - 1839, 778
    - 1840, 779
    - 1841, 780
    - 1842, 781
    - 1843, 782
    - 1844, 783
  - Ingekomen stukken van St. Eustatius en St. Maarten., 1834-1844; 784-794; 11 banden
    - 1834, 784
    - 1835, 785
    - 1836, 786
    - 1837, 787
    - 1838, 788
    - 1839, 789
    - 1840, 790
    - 1841, 791
    - 1842, 792
    - 1843, 793
    - 1844, 794
  - Ingekomen stukken van de gezaghebber van St. Eustatius en Saba., 1834-1840; 795-797; 3 banden
    - 1834, 795
    - 1835-1836, 796
    - 1837-1840, 797
  - Ingekomen stukken van de gezaghebber van St. Maarten., 1837-1840; 798; 1 band
  - Ingekomen stukken, rapporten, rekesten enz., 1828-1844; 799-863; 65 banden
    - 1828 tweede halfjaar, 799
    - 1829 jan. - feb, 800
      De inhoudstafel betreft ook de volgende band.
    - 1829 mrt. - apr., 801
    - 1829 mei - aug., 802
    - 1829 sep. - dec., 803
    - 1830 eerste kwartaal, 804
    - 1830 tweede kwartaal, 805
    - 1830 derde kwartaal, 806
    - 1830 vierde kwartaal, 807
    - 1831 eerste kwartaal, 808
    - 1831 tweede kwartaal, 809
    - 1831 derde kwartaal, 810
    - 1831 vierde kwartaal, 811
    - 1832 eerste kwartaal, 812
    - 1832 tweede kwartaal, 813
    - 1832 derde kwartaal, 814
    - 1832 vierde kwartaal, 815
    - 1833 eerste kwartaal, 816
    - 1833 tweede kwartaal, 817
    - 1833 derde kwartaal, 818
    - 1833 vierde kwartaal, 819
    - 1834 eerste kwartaal, 820
    - 1834 tweede kwartaal, 821
    - 1834 derde kwartaal, 822
    - 1834 vierde kwartaal, 823
    - 1835 eerste kwartaal, 824
    - 1835 tweede kwartaal, 825
    - 1835 derde kwartaal, 826
    - 1835 vierde kwartaal, 827
    - 1836 eerste kwartaal, 828
    - 1836 tweede kwartaal, 829
    - 1836 derde kwartaal, 830
    - 1836 vierde kwartaal, 831
    - 1837 eerste kwartaal, 832
    - 1837 tweede kwartaal, 833
    - 1837 derde kwartaal, 834
    - 1837 vierde kwartaal, 835
    - 1838 eerste kwartaal, 836
    - 1838 tweede kwartaal, 837
    - 1838 derde kwartaal, 838
    - 1838 vierde kwartaal, 839
    - 1839 eerste kwartaal, 840
    - 1839 tweede kwartaal, 841
    - 1839 derde kwartaal, 842
    - 1839 vierde kwartaal, 843
    - 1840 eerste kwartaal, 844
    - 1840 tweede kwartaal, 845
    - 1840 derde kwartaal, 846
    - 1840 vierde kwartaal, 847
    - 1841 eerste kwartaal, 848
    - 1841 tweede kwartaal, 849
    - 1841 derde kwartaal, 850
    - 1841 vierde kwartaal, 851
    - 1842 eerste kwartaal, 852
    - 1842 tweede kwartaal, 853
    - 1842 derde kwartaal, 854
    - 1842 vierde kwartaal, 855
    - 1843 eerste kwartaal, 856
    - 1843 tweede kwartaal, 857
    - 1843 derde kwartaal, 858
    - 1843 vierde kwartaal, 859
    - 1844 eerste kwartaal, 860
    - 1844 tweede kwartaal, 861
    - 1844 derde kwartaal, 862
    - 1844 vierde kwartaal, 863
  - Ingekomen stukken betreffende de schutterij., 1829-1844; 864-879; 16 banden
    Elke band is voorzien van een inhoudstafel.
    - 1829, 864
    - 1830, 865
    - 1831, 866
    - 1832, 867
    - 1833, 868
    - 1834, 869
    - 1835, 870
    - 1836, 871
    - 1837, 872
    - 1838, 873
    - 1839, 874
    - 1840, 875
    - 1841, 876
    - 1842, 877
    - 1843, 878
    - 1844, 879
  - Ingekomen stukken betreffende veroordeelde personen., 1827-1838; 880-890; 11 banden
    - 1827-1828, 880
    - 1829, 881
    - 1830, 882
    - 1831, 883
    - 1832, 884
    - 1833, 885
    - 1834, 886
    - 1835, 887
    - 1836, 888
    - 1837, 889
    - 1838, 890
  - Agenda's van ingekomen stukken., 1838-1845; 891-896; 6 delen
    - 1838 aug. 16 - 1839 mei 10, 891
    - 1840 jan. 6 - sep. 14, 892
    - 1843 mei 11 - sep. 8, 893
    - 1843 sep. 8 - 1844 feb. 13, 894
    - 1844 feb. 14 - juli 31, 895
    - 1844 aug. 2 - 1845 jan. 14, 896
  - Register van de bij 'marginale appointementen' in handen gestelde stukken., 1842 nov. 16 - 1845 jan. 6; 897; 1 deel
  - Chronologisch repertorium op de binnenlandse correspondentie., 1828 mei 20 - dec. 31; 898; 1 deel
  - Register betreffende veroordeelden., 1825-1837; 899; 1 deel
    Het aanhouden van dit register bij het Militair Bureau is, ingevolge gouverneursbesluit van 20 januari 1838 nr. 16, opgehouden.
  - Registers van uitgaande brieven aan verschillende autoriteiten en anderen., 1828-1845; 900-919; 20 delen
    - 1828 apr. 5 - dec. 31, 900
    - 1829 jan. 2 - juni 8, 901
    - 1829 juni 8 - nov. 17, 902
    - 1829 nov. 17 - 1830 mei 11, 903
    - 1830 mei 12 - 1831 mrt. 29, 904
    - 1831 mrt. 29 - dec. 14, 905
    - 1823 apr. 10 - 1831 juni 1, 906
      Blijkens aantekening in dit deel, is het een supplement op de gewone correspondentie. Het bevat ook de correspondentie met de gezagvoerders te Nickerie en Coronie.
    - 1831 dec. 14 - 1832 juli 18, 907
    - 1832 juli 18 - 1833 juni 18, 908
    - 1833 juni 18 - 1834 apr. 24, 909
    - 1834 apr. 24 - dec. 16, 910
    - 1834 dec. 16 - 1836 jan. 25, 911
    - 1836 jan. 25 - dec. 21, 912
    - 1836 dec. 21 - 1837 dec. 6, 913
    - 1837 dec. 6 - 1838 okt. 18, 914
    - 1838 okt. 18 - 1839 aug. 28, 915
    - 1839 aug. 29 - 1841 feb. 20, 916
    - 1841 feb. 23 - 1842 juli 15, 917
    - 1842 juli 16 - 1843 juli 1, 918
    - 1843 juli 1 - 1845 sep. 23, 919
  - Tafels der uitgaande brieven., 1827-1845; 920-924; 5 delen
    - 1827 jan. 2 - 1831 apr. 25, 920
    - 1831 apr. 26 - 1833 okt. 19, 921
    - 1833 okt. 19 - 1835 aug. 3, 922
    - 1835 aug. 4 - 1839 dec. 6, 923
    - 1839 dec. 9 - 1845 jan. 14, 924
  - Stukken behorende tot het archief van het Militair Bureau, gediend hebbende bij de overgave van het gouvernement-generaal door mr. P. de Kanter aan J.C. Rijk., 1839; 925; 1 dossier
    Merendeels inventarissen van goederen.
  - Dienstregeling en zeebrieven voor brikken en schoeners, concepten., ca. 1838 - 1844; 926; 1 omslag
  - Register van advertenties in kranten geplaatst., 1833-1844; 927; 1 deel
  - Register van modellen van orders, rapporten, enz., 1827-1844; 928; 1 deel
  - 'Klapper op de krijgsregeling' door H. Hardenberg. Gedrukt bij de Erven Doorman te 's-Gravenhage., 1845; 929; 1 stuk
  - Stukken betreffende bepaalde zaken van militie en schutterij in betrekking tot de Nederlandse West-Indische bezittingen in het algemeen of tot Suriname, Curaçao, Bonaire, Aruba, St. Eustatius, Saba en St. Maarten in het bijzonder., 1815-1845; 930-940
    - Reglement op de geneeskundige dienst voor de Nederlandse koloniën gearresteerd bij Koninklijk Besluit van 10 september 1815 nr. 27 en het reglement van administratie voor de troepen in de West-Indische koloniën gearresteerd bij Koninklijk Besluit van 18 juni 1815 nr. 26, gedrukt, 930; 1 deel
      Voorzien van schriftelijke aantekeningen van veel later tijd.
    - Stukken betreffende beloningen aan de militairen die deelgenomen hebben aan de krijgsverrichtingen van 1830 en 1831, 1832 - 1838, 931; 1 pak
    - Stukken betreffende de uitoefening der genees- en heelkunde door chirurgijns-majoor bij de landmacht, afschriften, 1839, 932; 1 omslag
    - Stukken betreffende het militair hospitaal te Paramaribo, 1828 - 1830, 933; 1 dossier in band
    - Stukken betreffende het brandwezen te Paramaribo, 1840 - 1841, 934; 1 dossier
    - Reglement op de geneeskundige dienst voor de Nederlandse koloniën, 1815, en andere stukken, rakende het militair hospitaal te Paramaribo, 1844, 935; 1 omslag
    - Emplacementslijsten der troepen; naamlijsten van personen werkzaam en gebouwen in onderhoud bij het genie-departement; stukken over verdedigingswerken en -middelen, benevens andere stukken, rakende het genie-departement of verschillende militaire zaken, 1829 - 1845, 936; 1 pak
    - Generaal orderboek voor de schutterij te Paramaribo, 1825 feb. 18 - 1831 dec. 29, 937; 1 deel
    - Staten betreffende de financiële zaken der schutterij te Paramaribo, 1825 - 1832, 938; 1 band
    - Staten van de begroting der inkomsten en uitgaven van de schutterij, 1833-1834, en andere stukken, rakende verschillende zaken der schutterij, 1836-1844, 1833 - 1844, 939; 1 pak
    - Stukken betreffende de vestingbouw op Curaçao in 1827 en 1828, 1829, 940; 1 omslag